# 求助陈版主，关于代建项目核算问题。

提问人：liuweisheng 时间：2020-06-09 15:45:00
A公司为政府投资设立单位，进行道路、小区等建设，A公司与施工单位签订合同，钱由政府支付给A，A支付施工单位，房屋产权跟A无关。建设期间A公司支付的款项是计入在建工程/冲销跟政府的往来,还是等移交后冲减跟政府的往来。谢谢版主解惑。

回答人：chenyiwei
对这类业务，应首先考虑A公司对此类代建业务应采用总额法还是净额法确认收入和成本。
假设应采用净额法，则“A公司与施工单位签订合同，钱由政府支付给A，A支付施工单位，房屋产权跟A无关”，此时通过A代收代付的款项中，除了将形成本企业的管理费收入的部分以外，应直接冲销与政府之间的往来，同时在附注中补充披露本期内从事此类代管业务经手的资金情况，以及截至期末尚未决算的项目的累计收取拨款和向施工单位付款、款项结余情况等。